Inventaris van het archief van de Commissie van Advies voor de Woningbouw, 1941-1995
Nationaal Archief, Den Haag
- Deel 2, 1970-1995
  - Taak.
    - Niet uitgebrachte adviezen., B
      - Stukken betreffende niet-uitgebrachte adviezen in de volkshuisvesting., 1970, 1978, 1980-1993; 295-377
        - Aanpassing Regeling bijdragen ineens verhuis- en herinrichtingskosten bij stadsvernieuwingsactiviteiten, 1987, 324
        - Aanpassing Regeling geldelijke steun voor herzieningen aan huurwoningen 1987; onderdeel zelfstandige energiebesparende maatregelen, 1987, 325
        - Aanpassing Regeling geldelijke steun voorzieningen aan huurwoningen en regeling geldelijke steun normkostensysteem 1988, 1987, 326
        - BTW-problematiek grondexploitatie oude stadsvernieuwingsplannen, 1987, 327
        - Concept-MG-huuraanpassingen 1987 zelfstandige woonruimte, 1987, 328
        - Garantiecertificaat voor gesubsidieerde eigen woningen, 1987, 329
        - Geldelijke steun aanpassing complex "de Tjalk", te Lelystad, 1987, 330
        - Grondzakeninstrumentarium 1988, 1987, 331
        - Intrekking Regeling geldelijke steun ouderen bij verhuizing, 1987, 332
        - NKS-normbedragen landelijk gemiddelde woninggrootte 1988 en prijsmarge 1987 voor niet-NKS-gemeenten, 1987, 333
        - Opheffing van de Regeling PREGO 1984, 1987, 334
        - Regelingen voor standplaatsen van woonwagens, 1987, 335
        - Wijziging Beschikking bijdrage ineens nieuwe vrije sectorwoningen, 1987, 336
        - Wijziging diverse regelingen inzake:, 337
          - Premiekoopwoningen., 1
          - Verkoop woningwetwoningen., 2
          - De huurstelling, 1987, 3
        - Wijziging diverse regelingen per 1 januari 1988 inzake:, 338
          - Beschikking geldelijke steun eigen woningen., 1
          - Beschikking geldelijke steun huurwoningen 1975., 2
          - Regeling deelneming van het Rijk in garanties van de gemeente voor eigen woningen, 1987, 3
        - Wijziging en samenbundeling van Woonwagenregelingen met betrekking tot:, 339
          - Regelingen geldelijke steun huurwoonwagens.
          - Regelingen geldelijke steun koopwoonwagens.
          - Regeling geldelijke steun woonwagenbewoners bij verhuizing uit een krot-woonwagen, 1987.
        - Wijziging per 1 januari 1988 van de Regeling geldelijke steun en bouw van verzorgingstehuizen voor bejaarden, 1987, 340
        - Wijziging van de Regeling geldelijke steun huurwoningen normkostensysteem 1988 en de Beschikking deelneming van het Rijk in gemeentegaranties huur-woningen, 1987, 341
        - Wijziging in de Regeling huurgewenningsbijdrage en de aanpassing van de positieve lijst van servicekosten, 1987, 342
        - Wijzigingen nota normkostensysteem, 1987, 343
        - Concept-MG-circulaire inzake het huurbeleid, 1988, 344
        - Eerste stappen naar huurliberalisatie per 1 juli 1989, 1988, 345
        - Hoofdlijnen concept SGB-regeling 1989, 1988, 346
        - Regeling deelneming van het Rijk in garanties van de gemeente voor eigen woningen, 1988, 347
        - Regeling premiehuurwoningen 1989, 1988, 348
        - Wijziging huur- en subsidietabel per 1 juli 1988, 1988, 349
        - Wijziging regeling overdracht van woningwetwoningen aan de bewoners per 1 januari 1989, 1988, 350
        - Wijziging van de Regelingen per 1 januari 1989:, 351
          - Wijziging van de Regeling met betrekking tot het garantiecertificaat voor gesubsidieerde woningen., 1
          - Intrekking van de Beschikking deelneming van het Rijk in garanties van de gemeente voor de bouw van woningen en woongebouwen door toegelaten instellingen en andere rechtspersonen, die geen winst beogen, 1988., 2
        - Aanpassing jaarlijkse bijdrage Beschikking geldelijke steun eigen woningen 1984 in verband met rentestijging, 1989, 352
        - Aanpassing NKS-subsidietabel per 1 juli 1989, 1989, 353
        - Huurparameter tweede vlak, 1989, 354
        - Schrappen uitzonderingsbepaling voor bijstandsontvangers in de Wet inviduele huursubsidie, 1989, 355
        - Wijziging RGSHG 1989, 1989, 356
        - Aanvullende wijziging van de RGSHG 1989 in verband met een bijdrage voor trapliften in gemeenschappelijke trappenhuizen, 1990, 357
        - Definitieve nota gemeentelijke woningbedrijven, 1990, 358
        - Geldelijke steun ten behoeve van boekwaardeverlaging bij verkoop van dynamisch gefinancierde sociale huurwoningen, 1990, 359
        - Gevolgen van de Commissie Oort voor de BGSEW 84, 1990, 360
        - Rapport van de Werkgroep Evaluatie Gemeentegarantie met Rijksdeelneming; concept-brief aan Tweede Kamer, 1990, 361
        - Wijziging van de Regeling geldelijke steun gehandicapten 1989 in verband met handhaving jaarlijkse bijdragen bij het treffen van voorzieningen met kosten van meer dan f 15000,--, 1990, 362
        - Wijziging van de Wet inviduele huursubsidie per 1 juli 1992 in verband met enkele ombuigingsmaatregelen en beleidsintensiveringen, 1990, 363
        - Begrotingsafspraak inzake bijdrage regeling boekwaardeverlaging ten behoeve van verkoop DKP-woningen, 1991, 364
        - Huurparameter tweede tijdvlak voor kapitaalmarkt gefinancierde DKP-woningen in de sociale huursector alsmede beleggerswoningen, 1991, 365
        - Invoer van de Regeling garantiecertificaat voor gesubsidieerde koopwoningen 1992, 1991, 366
        - Notitie "Wetgeving wonen op een standplaats in de jaren negentig", 1991, 367
        - Personele vergoeding van het Besluit woninggebonden subsidies, 1991, 368
        - Voorontwerp Huisvestingsbesluit, 1991, 369
        - Wijziging huren per 1 juli 1991 voor standplaatsen en woonwagens; wijziging premietabel voor eigen woonwagens, 1991, 370
        - Wijziging van de Wet inviduele huursubsdie per 1 juli 1992 in verband met enkele ombuigingsmaatregelen en beleidsintensiveringen, 1991, 371
        - Aanpassing regeling bijdragen ineens boekwaardeverlaging huurwoningen 1992, 1992, 372
        - Concept-wijzigingsregeling garantiecertificaat voor gesubsidieerde koop-woningen 1992, 1992, 373
        - Normatieve aanvangspercentages in het kader van de huursombenadering in 1993, 1992, 374
        - Ontwerp-Besluit lokatiegebonden subsidies, 1992, 375
        - Tijdelijke regeling geldelijke steun liftplaatsing bij bestaande woongebouwen, 1992, 376
        - Intrekking RGSHG 1992, 1993, 377